【裁判字號】    98,交抗,539
【裁判日期】    980521
【裁判案由】    聲明異議
【裁判全文】
臺灣高等法院臺中分院刑事裁定         98年度交抗字第539號
抗  告  人
即受處分人  甲○○
上列抗告人因受處分人林仕陽違反交通管理處罰條例案件，不服
臺灣彰化地方法院中華民國98年4月10日裁定（98年度交聲字第
437 、442號）提起抗告，本院裁定如下：
    主  文
抗告駁回。
    理  由
一、本案經本院審理結果，認原審裁定認事用法均無不當，應予
    維持，並引原審裁定書記載之事實、證據及理由。（如附件
    ）
二、抗告意旨略以：本件系爭車輛係停放在台中市○區○○○路
    四段三十三號自家騎樓下，依刑事訴訟法第五條第一項之規
    定，應由台灣台中地方法院管轄。請求廢棄由台灣彰化地方
    法院所為之裁定，退回原處分機關，移轉管轄法院審理等語
    。
三、經查：
  (一)按聲明異議案件之處理，準用刑事訴訟法有關規定；又，案
    件由犯罪地或被告之住所、居所或所在地之法院管轄，道路
    交通案件處理辦法第四條第一項，刑事訴訟法第五條第一項
    分別定有明文。
  (二)依卷附交通部公路總局台中區監理所彰化監理站98年3月30
    日彰監四字第裁00-000000000號及彰監四字第裁64-GQ0000
    000號裁決書所示，本件違規案之受處分人係「林仕陽」，
    住所為「彰化縣秀水鄉陝西村湳底巷27號」，而違規事實發
    生地為「台中市○○○路○段」，是依前開之說明，分屬行
    為發生地及受處分人住所地之台灣台中地方法院及台灣彰化
    地方法院均得為管轄法院，抗告意旨認台灣彰化地方法院並
    無管轄權云云，自非可採。
四、從而，原審法院以異議人非受處分人，無權提起異議之權，
    據以駁回異議，並無不當。本件抗告為無理由，應予駁回。
五、據上論結，應依道路交通案件處理辦法第二十六條，刑事訴
    訟法第四百十二條，裁定如主文。
中    華    民    國    98    年    5     月    21    日
            刑事第四庭    審判長法  官  劉   登   俊
                                法  官  蔡  王金  全
                                法  官  許   文   碩
以上正本證明與原本無異。
不得再抗告。
                                書記官  粘   銘   環
中    華    民    國    98    年    5     月    21    日
附件
臺灣彰化地方法院交通事件裁定         98年度交聲字第437號
                                     98年度交聲字第442號
原處分機關  交通部公路總局臺中區監理所彰化監理站
                    設彰化縣花壇鄉○○村○○路○段457號
異  議  人  甲○○  男  58歲（民國○○年○月○日生）
                    身分證統一編號：Ｚ000000000號
                    住臺中市北屯區○○○路○段33號
上列異議人因受處分人林仕陽違反道路交通管理處罰條例案件，
對於交通部公路總局臺中區監理所彰化監理站中華民國98年3月
30日所為之處分（彰監四字第裁00-000000000號及彰監四字第裁
64-GQ0000000號裁決書），聲明異議，本院裁定如下：
    主  文
異議均駁回。
    理  由
一、按受處分人不服道路交通管理處罰條例第8條主管機關所為
    之處罰者，固得依同條例第87條第1項規定，於收到裁決書
    之翌日起20日內，向管轄地方法院聲明異議，惟得為聲明異
    議之主體者，乃限於該條例第8條之主管機關所處罰之受處
    分人，如非受處分人聲明異議者，即難認其異議合於法律上
    之程式。又交通法庭認聲明異議不合法律上之程式，且無從
    補正者，應以裁定駁回之，道路交通案件處理辦法第18條亦
    定有明文。
二、經查，本件違反道路交通管理事件裁決書上所載受處分人均
    係「林仕陽」，此有98年3月30日彰監四字第裁00-00000000
    0號及彰監四字第裁64-GQ0000000號裁決書各1份附卷可參，
    是本件裁決書之受處分人為林仕陽應可認定。然本件聲明異
    議人係「甲○○」，此有異議人欄載為「甲○○」且有甲○
    ○簽名、蓋章之聲明異議狀1份附卷可稽，是本件異議人並
    非受處分人自可認定。揆諸前揭說明，本件異議人既非受處
    分人，自無提起本件異議之權利，其異議為不適法，自與聲
    明異議之規定不合，是本件異議不合法律上之程式，亦無從
    補正，即應均予駁回。
三、據上論斷，應依道路交通案件處理辦法第18條前段，裁定如
    主文。
中    華    民    國    98    年    4    月    10    日
                  交通法庭           法  官  尚安雅
以上正本證明與原本無異。
如不服本裁定，應於裁定送達後五日內向本院提出抗告狀 (須附
繕本 )。
中    華    民    國    98    年    4     月    15    日
                                      書記官  陳文俊


司法院資訊處製作；財團法人民間司法改革基金會備份。
